臺灣基隆地方法院小額民事判決
110年度基小字第2280號
原      告  梁永康  

被      告  許晉彰  




上列當事人間請求損害賠償事件，本院於民國110年10月28日言
詞辯論終結，判決如下：
    主      文
被告應給付原告新臺幣貳萬參仟陸佰伍拾伍元，及自民國一百一
十年十月二十七日起至清償日止，按週年利率百分之五計算之利
息。
原告其餘之訴駁回。
訴訟費用新臺幣壹仟元，由被告負擔新臺幣玖佰捌拾玖元，餘由
原告負擔。
本判決原告勝訴部分得假執行；但被告如以新臺幣貳萬參仟陸佰
伍拾伍元預供擔保，得免為假執行。
原告其餘假執行之聲請駁回。
    事實及理由
一、原告起訴主張：被告於民國110年9月2日駕駛車牌號碼000-0
    000號自用小客車（下稱系爭A車），在基隆市○○區○○○路000
    巷000弄00○0號地下2樓停車場，因倒車不慎碰撞原告所有、
    停放於該處之車牌號碼000-00號營業小客車（下稱系爭B車
    ），造成系爭B車車門毀損，為此依侵權行為之法律關係，
    請求被告賠償維修費用新臺幣（下同）20,929元（含鈑金6,
    237元、塗裝14,692元）及系爭B車修繕期間3日無法營業之
    損失共計3,000元（計算式：3×1,000元＝3,000元）等語。並
    聲明：㈠被告應給付原告23,929元及自起訴狀繕本送達翌日
    起至清償日止，按週年利率5%計算之利息。㈡願供擔保請准
    宣告假執行。
二、被告抗辯略以：被告倒車時確實有撞到系爭B車，當下即向
    原告表示願意恢復原狀，但原告不同意，且僅係後照鏡刮傷
    系爭B車，用粗蠟打磨即可回復原狀，不清楚為何會有估價
    單上之項目，原告主張之修復費用過高等語。並答辯聲明：
    原告之訴駁回。
三、原告主張被告於上開時間、地點，駕駛系爭A車因倒車不慎
    撞擊系爭B車，致系爭B車受損之事實，業據原告提出系爭B
    車行車執照、受損照片等件為證，並經本院職權向基隆市警
    察局第四分局調閱本件事故資料，有基隆市警察局第四分局
    110年9月24日基警四分五字第1100463812號函附員警工作紀
    錄簿、停車場監視器光碟附卷可憑，且為被告所不爭執，堪
    信為真實可採。
四、按汽車倒車時，應顯示倒車燈光或手勢後，謹慎緩慢後倒，
    並應注意其他車輛及行人，道路交通安全規則第101條第2項
    定有明文。次按因故意或過失，不法侵害他人之權利者，負
    損害賠償責任；汽車、機車或其他非依軌道行駛之動力車輛
    ，在使用中加損害於他人者，駕駛人應賠償因此所生之損害
    ，民法第184條第1項前段、第191條之2分別定有明文。查被
    告於上開時間、地點駕駛系爭A車，因倒車不慎碰撞系爭B車
    ，對本件事故之發生自有過失，且被告之過失行為與系爭B
    車所受損害間有相當因果關係，被告自應負侵權行為損害賠
    償責任。茲就原告主張之項目及金額，是否應予准許，分述
    如下：
  ㈠系爭B車修復費用：按負損害賠償責任者，除法律另有規定或
    契約另有訂定外，應回復他方損害發生前之原狀；第一項情
    形，債權人得請求支付回復原狀所必要之費用，以代回復原
    狀，民法第213條第1項、第3項定有明文。查系爭B車之修復
    費用為20,929元（含鈑金6,237元、塗裝14,692元），有原
    告所提北都汽車股份有限公司大武崙廠估價單（下稱系爭估
    價單）附卷可憑，經核系爭估價單所載作業內容與系爭B車
    被撞部位相同，並經原廠估價修復方式，原告至原廠修復車
    輛，本屬其請求被告回復原狀所得主張之權利，原告據此請
    求被告給付回復原狀所必要之費用，核無不合，被告所為辯
    解，不足採信。
  ㈡營業損失：原告主張系爭B車因本件事故受損修理3日，以每
    日1,000元計算，請求賠償營業損失3,000元。查系爭B車依
    系爭估價單所載作業內容修復之工時合計24小時，依每日工
    作8小時核算，堪認原告因修復系爭B車而不能營業之日數為
    3日。另本院參酌交通部109年10月編印之計程車營運狀況調
    查報告，108年間北部地區平均每月營業收入為47,739元，
    扣除燃料費、保養維修費、保險費、服務費、停車費等營業
    支出20,477元，平均每月營業餘額為27,262元，則原告3日
    不能營業所受之損害為2,726元【計算式：（27,262元÷30）
    ×3＝2,726元，元以下四捨五入，下同】。
  ㈢依上所述，原告得請求被告賠償系爭B車修理費用20,929 元
    、營業損失2,726元，合計23,655元。
五、綜上所述，原告基於侵權行為之法律關係，請求被告給付23
    ,655元，及自起訴狀繕本送達翌日即110年10月27日起至清
    償日止，按週年利率5%計算之利息，為有理由，應予准許；
    逾上開範圍之請求，為無理由，應予駁回。
六、本件第一審裁判費為1,000元，此外別無其他訴訟費用支出
    ，訴訟費用依兩造勝敗比例，由被告負擔989元（23,655÷23
    ,929×1,000元＝989元），餘由原告負擔。　　
七、本件被告敗訴部分，依民事訴訟法第436條之20規定，應依
    職權宣告假執行，併依同法第436條之23準用同法第436條第
    2項，再準用同法第392條第2項規定，酌情宣告被告預供相
    當之擔保金額後得免為假執行。至於原告敗訴部分，其假執
    行之聲請於法無據，應予駁回。
八、結論：本件原告之訴為一部有理由，一部無理由，依民事訴
    訟法第436條之19第1項、第436條之20、第436條之23、第43
    6條第2項、第79條、第392條第2項，判決如主文。
中　　華　　民　　國　　110 　年　　11　　月　　11　　日
　　　          　基隆簡易庭法　官　陳湘琳
以上正本係照原本作成。
對於本件判決如有不服，應於收受送達後20日內向本院提出上訴
書狀，上訴於本院合議庭，並按他造當事人之人數附具繕本。
當事人之上訴，非以判決違背法令為理由不得為之，上訴狀應記
載上訴理由，表明下列各款事項：
㈠原判決所違背之法令及其具體內容。
㈡依訴訟資料可認為原判決有違背法令之具體事實。
中　　華　　民　　國　　110 　年　　11　　月　　11　　日
                            書記官　林亭如